臺灣桃園地方法院刑事判決　　　　　　　　　　　　九十一年度交易字第五八號
　　公　訴　人　臺灣桃園地方法院檢察署檢察官
　　被　　　告　乙○○　男　三.
右列被告因過失致死案件，經檢察官提起公訴（九十一年度偵字第一六四一號），
本院判決如左：
    主  文
乙○○因過失致人於死，處有期徒刑陸月。如易科罰金，以參佰元折算壹日。緩刑參
年。
    事  實
一、乙○○前無犯罪紀錄，於民國九十一年八月二十一日上午，駕駛車號Ｖ二─七九
    八六號自小客車，沿桃園縣蘆竹鄉○○村○○鄰○○路往桃園方向行駛，於同日
    上午八時十分許，途經大竹路八十九號（起訴書誤載為五十八號）前，本應注意
    在該路段行車速度時速不得超過五十公里，並應注意車前狀況，隨時採取必要之
    安全措施，以免發生危險，且依當時天候晴、日間自然光線、路面乾燥、無缺陷
    、無障礙物、視距良好等情況，並無不能注意之情事，竟疏未注意其前方左側有
    行人李雅山欲由左往右徒步穿越大竹路，猶貿然以時速約八、九十公里之超速行
    駛，待乙○○見狀已閃煞不及，而撞及違規穿越分向限制線之李雅山，致其受有
    頭、胸部鈍挫傷併頸椎骨折、腦神經性及出血性休克，當場死亡。乙○○於肇事
    後，即以電話報警並留於現場等待警員前來處理，並於承辦警員丙○○到場尚未
    確定何人犯罪前，即向丙○○警員自首為其肇事而接受裁判。
二、案經臺灣桃園地方法院檢察署檢察官據報相驗後自動檢舉偵查起訴。
      理  由
一、訊據被告乙○○對於右揭犯罪事實，除辯稱伊當時之車速僅有六、七十公里，非
    如起訴書所載時速八、九十公里，且聽附近路人稱被害人有精神上之疾病云云外
    ，餘均坦承不諱，經查：
    （一）被告所坦承於右揭時、地發生車禍，並致被害人李雅山死亡一節，核與目
          擊證人李惠媛於本院九十一年十一月八日訊問時所證述之情節相符，並有
          警製道路交通事故調查報告表、桃園縣警察局大園分局現場堪察初步報告
          表、現場照片六張及肇事汽車照片三張附卷可稽，本件車禍被害人李雅山
          因本件車禍受傷死亡，亦經檢察官督同檢驗員相驗屬實，並製有相驗筆錄
          、相驗屍體證明書、驗斷書在卷可憑，堪認此為真實。
    （二）被告雖辯稱其當時之車速僅有六、七十公里云云，惟查其於警訊及檢察官
          九十一年八月二十一日訊問時，均已自承其車速約八十至九十公里（見相
          驗卷第七頁第六行、第十三頁背面倒數第二行），且依卷附之警製道路交
          通事故調查報告表與現場及肇事車輛照片觀察，被害人係遭被告駕車左前
          保險桿、引擎蓋撞及後即彈飛起，在撞及被告駕車擋風玻璃後再跌落地面
          ，被害人所戴之草帽與血跡屍體位置之距離有十二公尺遠，被害人所穿著
          之鞋子則彈到對向道路之路旁，離血跡屍體位置有八‧八公尺遠，顯見當
          時撞擊之力道確實極大，被告之車速應非僅如其所辯僅六、七十公里而已
          ，足認其所辯為事後卸責之詞，不足採信。又被告所辯聽附近路人稱被害
          人有精神上之疾病云云，惟此不僅為被害人的女兒甲○○、兒子李博文所
          否認，且本院囑託桃園縣警察局大園分局大竹派出所員警前去查訪被害人
          生前之附近鄰居，經該所楊韋銘警員前去查訪結果：大竹路四十號李碧珠
          及大竹路鴻圖汽修廠人員均稱李雅山精神狀況良好，有查訪紀錄單一紙在
          卷可稽，是被告所辯尚屬無據，不足採信。
    （三）按行車速度在市區道路不得超過五十公里，及駕駛人應注意車前狀況，隨
          時採取必要安全措施，道路交通安全規則第九十三條第一項第一款、第九
          十四條第三項分別訂有明文。被告駕駛自小客車自應注意上揭道路交通安
          全規定，又依附卷之道路交通事故調查報告表所載，本件車禍當時之天候
          晴、日間自然光線、路面乾燥、無缺陷、無障礙物、視距良好，則肇事彼
          時，被告亦無不能注意之情事，其竟疏未注意及此，猶貿然以八十至九十
          公里之高速超速前行，致煞車不及而撞及被害人李雅山，可證被告之駕車
          失當行為，顯有過失。至被害人李雅山在前開劃有分向限制線之路段穿越
          道路，亦有違道路交通安全規則第一百三十四條第二款之規定，其就本件
          車禍之發生亦屬與有過失，惟究未能據此解免被告疏忽之責。再依檢察官
          相驗結果，被害人李雅山確因本件車禍肇致頭、胸部鈍挫傷併頸椎骨折、
          腦神經性及出血性休克而致死，是被害人之死亡與被告之過失行為間顯有
          相當因果關係，被告自應負過失致死之罪責。故本件事證明確，被告犯行
          堪以認定，應予依法論科。
二、核被告乙○○所為，係犯刑法第二百七十六條第一項之過失致人於死罪。被告肇
    事後，以電話報警並留於現場等待警員前來處理，於承辦警員丙○○到場尚未確
    定何人犯罪前，即向丙○○警員自首為其肇事，業據證人丙○○警員到庭結證屬
    實，被告係對於未發覺之罪自首而受裁判，爰依刑法第六十二條前段自首之規定
    減輕其刑。爰審酌被告無犯罪前科，素行良好，被告過失程度不輕、被害人就本
    件車禍之發生亦與有過失，被告坦承犯行，事後已與被害人家屬達成和解，並已
    賠償損害，態度尚稱良好等一切情狀，量處如主文所示之刑，並諭知易科罰金之
    折算標準。末查被告前未曾受有期徒刑以上刑之宣告，此有臺灣桃園地方法院檢
    察署刑案資料查註紀錄表、臺灣高等法院被告全國前案紀錄表在卷可按，其因一
    時疏忽，致罹刑章，且事後已與被害人家屬達成和解，賠償新台幣二百四十萬元
    （其中一百四十萬元為汽車強制保險金），並已全數給付完畢，業據被害人之子
    李博文於本院審理時陳述在卷，並有桃園縣蘆竹鄉調解委員會調解書一份在卷可
    稽，經此偵審程序及刑之宣告等教訓，信被告應知謹慎駕車而無再犯之虞，本院
    因認以暫不執行其刑為當，併予宣告緩刑三年，用啟自新。
據上論斷，應依刑事訴訟法第二百九十九條第一項前段，刑法第二百七十六條第一項
、第六十二條前段、第四十一條第一項前段、第七十四條第一款，罰金罰鍰提高標準
條例第一條前段、第二條，判決如主文。
本案經檢察官林秀敏到庭執行職務。
中      華      民      國    九十一    年      十二    月      三十    日
                                    臺灣桃園地方法院交通法庭
                                        法  官  林  春  鈴
右正本證明與原本無異。
如不服本判決，應於判決送達後十日內向本院提出上訴狀( 應附繕本 )，上訴於
臺灣高等法院。
                                        書記官  江  世  亨
中        華        民        國   九十一   年   十二   月    三十一    日
附論罪科刑依據之法條：
刑法第二百七十六條第一項：
因過失致人於死者，處二年以下有期徒刑、拘役或二千元（現已提高十倍為二萬元）
以下罰金。
